【裁判字號】    97,消債更,977
【裁判日期】    980303
【裁判案由】    更生事件
【裁判全文】
臺灣板橋地方法院民事裁定           97年度消債更字第977號
聲  請  人  甲○○
上列聲請人依消費者債務清理條例聲請更生事件，本院裁定如下
：
    主  文
更生及保全處分之聲請均駁回
聲請費用由聲請人負擔。
    理  由
一、按債務人不能清償債務或有不能清償之虞者，得依本條例所
    定更生或清算程序，清理其債務，消費者債務清理條例（下
    稱本條例）第3 條定有明文。又聲請更生或清算不合程式或
    不備其他要件者，法院應以裁定駁回之，但其情形可以補正
    者，法院應定期間先命補正，復為本條例第8 條所明定。
二、本件聲請人向本院聲請更生，並主張：其目前債務總金額為
    新台幣（下同）4,852,111元，有不能清償債務之情事，於
    消費者債務清理條例施行前，曾依照中華民國銀行公會會員
    辦理消費金融案件無擔保債務協商機制與金融機構成立協商
    ，惟有不可歸責於己致履行顯有重大困難之事由，且其無擔
    保或無優先權之債務總額未逾1,200萬元，復未經法院裁定
    開始清算程序或宣告破產云云。惟查，聲請人名下尚有坐落
    臺北縣土城市○○段819地號、權利範圍萬分之27土地暨其
    上同段5019建號即門牌號碼為臺北縣土城市○○路259巷1之
    7號8樓建物（含共同使用部分5303建號），此有其提出之財
    產及收入狀況說明書、財政部臺灣省北區國稅局財產歸屬資
    料清單、臺北縣板橋地政事務所土地暨建物登記第一類謄本
    各1件附卷可稽，而上開不動產經本院民事執行處於97年度
    執字第91780號清償債務強制執行事件時，囑託鄉城科技不
    動產估價師事務所鑑價結果，其價值合計達4,465,900元，
    且經本院民事執行處核定其最低拍賣價格合計為500萬元，
    此經本院依職權調取前揭強制執行事件卷宗查閱無訛，並有
    鄉城科技不動產估價師事務所估價報告書及本院98年2月3日
    板院輔97執祿字第91780號第一次拍賣公告等影本各1件存卷
    足憑。則以聲請人現有之資產價值，並非無法清償其所述目
    前擔負之債務，是聲請人主張其有不能清償債務之情事云云
    ，自不足採信。從而，聲請人聲請更生既不符合消費者債務
    清理條例第3條所定要件，且上開欠缺又屬無從補正，依首
    揭說明，自應駁回其聲請。又本件更生之聲請既經駁回，則
    聲請人保全處分之聲請即失所附麗，爰裁定如主文。
中    華    民    國    98    年    3     月     3    日
              民事第二庭    法      官  陳財旺
上為正本係照原本作成
如不服本裁定，應於裁定送達後10日內，以書狀向本院提出抗告
，並繳納抗告費新臺幣1,000 元。
中    華    民    國    98    年    3     月     3    日
                            書  記  官  孫國慧


司法院資訊處製作；財團法人民間司法改革基金會備份。
